# 政府划入资产的入账价值

提问人：luckyconqueror 时间：2012-07-08 22:30:59
政府划入的土地、房产等资产无偿划拨至公司，计入资本公积，那这部分资产能否按照评估价值入账？有无相关文件可参照？谢谢！

回答人：chenyiwei
不讨论贷方是应按政府补助处理还是按资本性投入的问题，无论是作为政府补助收到的非货币资产，还是接受投资者投入的非货币性资产，均应按公允价值入账。

提问人：快点向前跑 时间：2012-07-09 10:53:36
企业会计准则里面有明确的规定。

回答人：chenyiwei
接受政府补助非货币性资产,按政府补助准则处理；接受投资者投入的非货币性资产，按存货、固定资产、无形资产等相关资产类会计准则处理。